高雄高等行政法院裁定
                                      100年度簡字第185號
原      告　黃耀新
被      告　國防部
代　表　人　高華柱部長
上列當事人間國家賠償事件，原告提起行政訴訟，本院裁定如下
：
　　主  文
本件移送至臺灣臺北地方法院。
　　理  由
一、按「行政法院認其無受理訴訟權限者，應依職權以裁定將訴
    訟移送至有受理訴訟權限之管轄法院。．．．。」行政訴訟
    法第12條之2第2項前段所明定。次按「公法上之爭議，除法
    律別有規定外，得依本法提起行政訴訟。」行政訴訟法第2
    條定有明文。又「憲法第16條規定人民有訴訟之權，旨在確
    保人民得依法定程序提起訴訟及受公平之審判。至於訴訟救
    濟究應循普通訴訟程序抑或依行政訴訟程序為之，則由立法
    機關依職權衡酌訴訟案件之性質及既有訴訟制度之功能等而
    為設計。我國關於民事訴訟與行政訴訟之審判，依現行法律
    之規定，分由不同性質之法院審理，係採二元訴訟制度。除
    法律別有規定外，關於因私法關係所生之爭執，由普通法院
    審判；因公法關係所生之爭議，則由行政法院審判之。」司
    法院釋字第466號亦著有解釋。故關於民、刑事事件，均非
    公法上之爭議事件，核屬普通法院管轄，行政法院對之即無
    審判權限。又民法所規定侵權行為損害賠償之訴，應適用民
    事訴訟法之規定。是依民法侵權行為所生私法上爭議，應循
    民事訴訟程序救濟；而國家賠償法所規定損害賠償之訴，除
    依該法規定外，適用民事訴訟法之規定，國家賠償法第12條
    亦有明文。是依國家賠償法對國家賠償所生公法上爭議，除
    有行政訴訟法第7條規定得於提起其他訴訟同一程序中，合
    併請求損害賠償者外，應循民事訴訟程序尋求救濟。
二、本件原告起訴主張：被告於民國100年6月3日上午9時23分許
    ，派員將其行走已65年之既成巷道，以高2公尺之鐵欄杆封
    閉，致其所種植之盆裁587盆均被封閉其內，損失計新台幣
    382,000元（600元×587＝382,000元），爰依國家賠償法規
    定起訴請求判命被告應賠償原告上開損害等語。
三、經核原告所為請求，應為國家賠償之主張，依國家賠償法第
    10條至第12條規定，應循協議、民事訴訟程序以為救濟，是
    其起訴應向民事法院為之，行政法院並無受理訴訟之權限。
    原告逕向本院起訴請求國家賠償，揆諸首開規定，自應依職
    權將本件裁定移送至有受理訴訟權限之臺灣臺北地方法院。
四、爰裁定如主文。
中　　華　　民　　國　　100　 年　　10　　月　　12　　日
             高雄高等行政法院第四庭
                               法官　戴　見　草
以上正本係照原本作成。
如不服本裁定，應於裁定送達後10日內以書狀敘明理由，經本院
向最高行政法院提出抗告（須按對造人數附具繕本）。
中　　華　　民　　國　　100　 年　　10　　月　　12　　日

　　　　　　　　　　　　　　　書記官　江　如　青
附註:
行政訴訟法第235條（第1項、第2項）:
對於適用簡易程序之裁判提起上訴或抗告，須經最高行政法院之
許可。
前項許可，以訴訟事件所涉及之法律見解具有原則性者為限。